【裁判字號】    95,易,85
【裁判日期】    950420
【裁判案由】    傷害
【裁判全文】
臺灣新竹地方法院刑事判決                95年度易字第85號
公  訴  人  臺灣新竹地方法院檢察署檢察官
被      告  乙○○
                      號
上列被告因傷害案件，經檢察官提起公訴（九十四年度偵字第三
八０六號），本院判決如下：
    主  文
本件公訴不受理。
    理  由
一、按告訴乃論之罪，告訴人於第一審辯論終結前得撤回其告訴
    ，又告訴經撤回者，應諭知不受理之判決，且得不經言詞辯
    論為之，刑事訴訟法第二百三十八條第一項、第三百零三條
    第三款、第三百零七條，分別定有明文。
二、經查，本件告訴人甲○○（原名林秀珍）告訴被告乙○○與
    甲○○為前配偶關係，屬家庭暴力防治法第三條第一款所規
    定之家庭成員關係，乙○○曾因違反本院於民國九十一年三
    月二十六日以九十一年度家護字第三二號核發之通常保護令
    （期限迄九十二年三月二十五日），而違反保護令案件，經
    本院於九十二年七月十一日，以九十一年度易字第六六四號
    判決判處有期徒刑三月確定，並於九十二年十月三十日易科
    罰金執行完畢。詎仍不知悔改，復基於傷害他人身體之概括
    犯意，連續於下列時、地傷害甲○○：（一）九十三年五月
    二十二日晚上九時許，乙○○因未經甲○○同意，將甲○○
    所有之車號ＪＳ─一四二七號自小貨車駛至新竹縣竹東鎮○
    ○路○段某工地停放，與甲○○發生爭執，乙○○於上開地
    點持竹棍毆打甲○○，致甲○○兩下肢多處挫傷。（二）同
    年七月十日晚上十一時許，在上開地點，乙○○因與一名女
    子同在甲○○所有上開自小貨車上，與前來要求將上開自小
    貨車物歸原處之甲○○發生爭執，乙○○以甲○○所有之上
    開之自小貨車後面車斗鐵框夾傷甲○○左手小指，致甲○○
    左手小指挫傷、骨折。（三）同年十一月一日下午四時三十
    分許，在上開地點，乙○○又因未將甲○○所有之上開自小
    貨車物歸原處，與甲○○發生爭執，乙○○徒手毆打甲○○
    臉部，致甲○○臉部撕裂傷。（四）九十三年十二月十日下
    午五時許，乙○○被甲○○索債，與甲○○發生爭執，乙○
    ○徒手毆打甲○○，致林翊宣右臉瞼挫傷、撕裂傷、瘀血，
    右手腕、右手多處擦傷之等傷害案件，公訴人認被告係觸犯
    刑法第二百七十七條第一項之傷害罪，依同法第二百八十七
    條之規定，須告訴乃論。茲經告訴人於日前具狀撤回其對被
    告之上開告訴，有撤回告訴狀一份在卷可憑，依照首開說明
    ，本件爰不經言詞辯論，逕為諭知不受理之判決。
三、據上論斷，應依刑事訴訟法第三百零三條第三款、第三百零
    七條，判決如主文。
中    華    民    國    95    年    4     月    20    日
                   刑事第六庭審判長法  官  遲中慧
                                   法  官  魏瑞紅
                                   法  官  林昌義
以上正本證明與原本無異。
如不服本判決，應於判決送達後10日內向本院提出上訴狀 (應附
繕本 )，上訴於臺灣高等法院。
中    華    民    國    95    年    4     月    20    日
                                   書記官  柯雅菱


司法院資訊處製作；財團法人民間司法改革基金會備份。
